臺灣新竹地方法院刑事判決　　　　　　　 94年度訴字第563號
公　訴　人　臺灣新竹地方法院檢察署檢察官
被　　　告　乙○○
指定辯護人　本院公設辯護人甲○○
上列被告因違反毒品危害防制條例案件，檢察官提起公訴（94年
度核退偵字第65號），嗣經本院合議庭裁定進行簡式審判程序,
本院判決如下：
   主  文
乙○○連續轉讓第一級毒品，累犯，處有期徒刑壹年月，扣案
之第一級毒品海洛因壹包（淨重零點柒捌公克, 空包裝重零點貳
肆公克），沒收銷燬；小鐵盒壹個、注射針筒壹拾支，均沒收。
又連續轉讓第二級毒品，累犯，處有期徒刑捌月，扣案之第二級
毒品安非他命肆包（毛重共計壹拾公克），沒收銷燬；小鐵盒壹
個、吸食器壹組、分裝袋個，均沒收。應執行有期徒刑壹年拾
月，扣案之第一級毒品海洛因壹包（淨重零點柒捌公克, 空包裝
重零點貳肆公克）、第二級毒品安非他命肆包（毛重共計壹拾公
克），均沒收銷燬；小鐵盒壹個、注射針筒壹拾支、吸食器壹組
、分裝袋個，均沒收。
   事  實
一、乙○○有多次違反麻醉藥品管理條例等前科, 其於民國85年
    間復因違反麻醉藥品管理條例等案件, 經本院以85年訴緝字
    第48號判決判處應執行有期徒刑1年2月確定, 經接續執行,
    於88年11月18日假釋出監, 嗣經撤銷假釋執行殘刑, 甫於93
    年1月20日縮刑期滿執行完畢。
二、乙○○分別基於轉讓第一級毒品、第二級毒品之概括犯意，
    自93年11月中旬某日起至94年1月23日晚間某時止, 在其位
    於新竹市北區港北里10鄰油車港138號住處，以平均3、4天
    間隔, 先後多次分別各無償轉讓微量之第一級毒品海洛因及
    第二級毒品安非他命（均未達行政院93年1月7日發布之「轉
    讓持有毒品加重其刑之數量標準」第2條第1項第1、2款規定
    ，毒品危害防制條例第8條第1項轉讓第一級毒品達一定數量
    之淨重5公克、第二級毒品之淨重10公克以上之標準）予其
    女友江菁楓施用。嗣於94年1月24日凌晨1時30分許，在新竹
    縣新豐鄉○○○路北向64公里處, 為警追捕查獲, 並起出其
    所有在遭警追捕途中, 於新豐鄉○○路與池府路口之路旁及
    排水溝內所丟棄欲供轉讓江菁楓施用之第一級毒品海洛因1
    包（淨重0.78公克, 空包裝重0.24公克）、第二級毒品安非
    他命4包（毛重共10公克）、及其所有盛裝上開第一、二級
    毒品所用之小鐵盒1個、其所有預備轉讓第一、二級毒品海
    洛因、安非他命供江菁楓施用所用之注射針筒10支、吸食器
    1 組、分裝袋3個等物, 嗣江菁楓供述乙○○無償以毒品提
    供其施用情節, 始悉上情。
三、案經新竹市警察局第一分局報告臺灣新竹地方法院檢察署檢
    察官偵查起訴。
    理  由
一、認定犯罪事實所憑之證據：
（一）被告於警訊、偵查中及本院準備程序時之自白。
（二）證人江菁楓於警訊、偵查中之證述。
（三）法務部調查局94年3月22日調科壹字第100002353號鑑定
  　　通知書（94年度核退偵字第65號卷第16頁）。
（四）新竹市警察辦理煙毒、麻醉藥品案尿液送驗受檢人真實姓
      名代號對照表暨送驗登記簿及新竹市衛生局94年1月16日
      出具之衛檢字第987號不法藥物尿液初步篩檢報告書（參
      同上卷第10、11頁）, 可證證人江菁楓確有施用第一級毒
      品海洛因及第二級毒品安非他命之犯行，堪認證人江菁楓
      前開證述曾接受被告之轉讓而施用第一、二級毒品等情屬
      實。
（五）新竹市警察局第一分局搜索筆錄（94年度偵字第660號卷
      第14至16頁）。
（六）現場及證物照片9幀（同上卷第25至29頁）
（七）扣案之第1級毒品海洛因1包（淨重0.78公克, 空包裝重
      0.24公克）、第2級毒品安非他命4包（毛重共計10公克）
      、注射針筒10支、吸食器1組、分裝袋3個、小鐵盒1個。
（八）臺灣高等法院被告全國前案紀錄表、臺灣新竹地方法院檢
　　　察署被告刑案資料查註記錄表暨全國施用毒品案件紀錄表
　　  。
二、扣案之第一級毒品海洛因1包（淨重0.78公克，空包裝重0.
    24公克）、第2級毒品安非他命4包（毛重共計10公克）, 應
    依毒品危害防制條例第18條第1項前段, 沒收銷燬之; 又小
    鐵盒1個、注射針筒10支、吸食器1組、分裝袋3個，均係被
    告所有，且小鐵盒1個係被告盛裝預備供轉讓第一、二級毒
    品海洛因、安非他命之用; 注射針筒10支係被告預備轉讓第
    一級毒品海洛因供證人江菁楓施用之用; 吸食器1組、分裝
    袋3個係被告預備轉讓第二級毒品安非他命供證人江菁楓施
    用之用, 業據被告供述在卷，應均依刑法第38條第1項第2款
    規定宣告沒收。另被告雖供陳在證人江菁楓隨身手提袋內之
    藍色布包內所扣得之殘渣袋1個、注射針筒2支、分裝匙1支
    等物, 亦為其所有的云云, 惟其與證人江菁楓於警訊時均供
    稱上開扣押物為證人江菁楓所有等語, 顯然其此部分供述前
    後不一, 亦與證人江菁楓於警訊之供述不符, 尚難遽以採憑
    , 且查無其他證據證明上開扣押物為被告所有, 就此部分爰
    不為沒收之諭知, 附此敘明。
三、適用之法律：
（一）刑事訴訟法第310條之2、第273條之1第1項、第299條第1
      項前段。
（二）毒品危害防制條例第8條第1項、第2項、第18條第1項前段
      。
（三）刑法第11條前段、第56條、第47條、第51條第5款、第38
      條第1項第2款。
本案經檢察官詹昭書到庭執行職務。
中　　華　　民　　國　　94　　年　　8 　　月　　2 　　日
                  刑事第三庭    法　　官    楊麗文
以上正本證明與原本無異。
如不服本判決，應於判決送達後十日內向本院提出上訴狀（應附
繕）上訴於臺灣高等法院。
                                書 記 官  　賴寶合
中　　華　　民　　國　　94　　年　　8　　月　　 4　　 日
附錄本案論罪科刑法條全文：
毒品危害防制條例第8條
轉讓第一級毒品者，處 1 年以上 7 年以下有期徒刑，得併科新
臺幣 1 百萬元以下罰金。
轉讓第二級毒品者，處 6 月以上 5 年以下有期徒刑，得併科新
臺幣 70 萬元以下罰金。
